# 求助陈总

提问人：zxrh 时间：2019-04-03 17:50:40
某母公司以售后回租的形式取得借款 10000 万，以抵押借款形式进行处理。
公司收到该笔款项后转给子公司 5000 万，子公司按照实际使用本金向母公司支付利息。对于现金流列示，母公司单体报表中支付的 5000 万元是放到支付的其他与经营活动还是放到支付的其他投资活动？子公司收到该笔款项是计入到经营活动还是筹资活动？合并层面如何列示呢？

回答人：chenyiwei
母公司作为支付的其他与投资活动有关的现金；子公司作为收到其他与筹资活动有关的现金（或借款收到的现金）。

提问人：zxrh 时间：2019-04-21 20:05:27
陈总您好，某一挂牌公司 2018 年 12 月份计划向特定对象增发股份，预计增发为 1000 万股，并于 2018 年 12 月 25 日公告了发行方案，截止2018 年 12 月 31 日并未实施完毕。 2019 年 3 月 30 日收到了全部投资款， 4 月 10 日公司进行发行结果认购公告。发行对象和募集资金均未发生变化。 2018 年年报预计在 2019 年 4 月 28 日披露。请问 2018 年的稀释每股收益需要考虑上述因素吗？

回答人：chenyiwei
要看 2018 年末前公告的发行方案是否构成了一项有效的签出买入期权。例如，截至 2018 年末，是否与特定对象已签订了不可撤销的认购协议，如是，则该协议是否已经生效；如已生效的，则其认购价格是否低于本期加权平均股价。